---
title: "NotesTP2"
output: html_notebook
---

```{r}
library(MASS)
hist(painters$Composition, main = "Composition", xlab = "Note")
```

Calcul de toutes les moyennes

```{r}
(moyennes=(painters$Composition+painters$Drawing+painters$Colour+painters$Expression)/4)
```
ou bien
```{r}
(moyennes=(painters[,1]+painters[,2]+painters[,3]+painters[,4])/4)
```

variance  PAS corrigé
```{r}
var(moyennes)*(length(moyennes)-1)/length(moyennes)
```
et ec type PAS corrigé
```{r}
sd(moyennes)*sqrt((length(moyennes)-1)/length(moyennes))
```

LES LOIS

— la loi uniforme : unif ;
— la loi de Poisson : pois ;
— la loi exponentielle : exp ;
— la loi binomiale : binom ;
— la loi normale : norm ;
— la loi de Student : t ;
— la loi du χ 2 : chisq ;
— la loi de Fisher : f.
Pour chacune de ces lois, il est possible d’accéder 
à la fonction de densité avec d,
à la fonction de répartition avec p,
aux fractiles avec q
à un générateur de nombre aléatoire avec r.

étudions la loi uniforme sur l’intervalle [2, 5] notée U [2,5] .
La valeur de sa fonction de densité f (x) est

```{r}
x=c(1,2,3,4,5)
(for (i in x){
  print(dunif(x = i,min = 2,max = 4))
})
```

ou bien
```{r}
dunif(x,min=2,max=4)
```

pour la répartition
P(X<x)
```{r}
punif(x,min=2,max = 4)
```

Question 6
1. une variable normale centrée-réduite est supérieure à 3 ;
```{r}
(1-pnorm(3,mean = 0, sd= 1))
```
2. une variable normale d’espérance 35 et d’écart-type 6 est inférieure à 42 ;
```{r}
pnorm(42,mean = 35,sd=6)
```
3. une variable normale d’espérance 35 et d’écart-type 6 est comprise entre 40 et 50 ;
```{r}
mu=35
sigma=6
(pnorm(50,mean = mu,sd=sigma)-pnorm(40,mean = mu,sd=sigma))
```

4. obtenir n − 1 faces sur n lancers d’une pièce de monnaie équilibrée, avec n = 5, 10, 30 ;
C'est dans ce genre de loi discrete qu'on utilise d
```{r}
n=c(5,10,30)
dbinom(n-1,n,prob = 0.5)
```

5. obtenir strictement plus de 14 faces sur 20 lancers d’une pièce de monnaie équilibrée ;
```{r}
1-pbinom(14,size=20,prob = 0.5)
```

6. obtenir entre 10 et 15 faces sur 20 lancers d’une pièce de monnaie équilibrée.
```{r}
sum(dbinom((10:15),size = 20,prob = 0.5))
```

Question 7 
Calcul de fractiles

```{r}
alpha <- c(0.05, 0.1, 0.9)
qnorm(alpha,mean=0,sd=1)
```
```{r}
qchisq(alpha,df=10)#df = degree of freedom
```

3. loi de Student à 5 degrés de liberté ;
```{r}
qt(alpha,df=5)
```

. loi de Fisher à 2 et 5 degrés de liberté.
```{r}
qf(alpha,df1=2,df2=5)
```

Faire sa porpre fonction de répartition
```{r}
dloi <- function(x, b) {
  a <- 2/b^2
  f <- a * x
  f[x < 0] <- 0
  f[x > b] <- 0
  return(f)
}
x=c(-1, 0, 1, 2, 3, 4, 5)
dloi(-1:5,3)
```

faire une courbe pour dloi
```{r}
curve(dloi(x,3),from = -5, to= 5)
```

coder ploi
```{r}
ploi <- function(x, b) {
  if (b <= 0)
    stop("on doit avoir b > 0")
  F <- x^2/b^2
  F[x < 0] <- 0
  F[x >= b] <- 1
  return(F)
}
#curve(ploi(x,3),from = -5, to= 5)
```

q
```{r}
qloi <- function(alpha, b) {
  fa <- b * sqrt(alpha)
  fa[alpha == 0] <- 0
  fa[alpha == 1] <- b
  return(fa)
}
#curve(qloi(x, 3), from = 0, to = 1)
```

r
```{r}
  rloi <- function(n, b) {
  u <- runif(n)
  x <- qloi(u, b)
  return(x)
}
```

