---
title: "TP5"
output: html_notebook
---

La variable à régresser se situe à gauche, le ou les régresseurs à droite.

```{r}
donnees <- data.frame(varx = c(0, 0.2, 0.3, 0.6),
vary = c(1.01, 1.44, 1.55, 2.1))
donnees
```

Question 1
```{r}
lm=lm(vary~varx, data = donnees)
lm
```

On trouve la régression suivante:
vary=b*varx + a= 1.789*varx + 1.033

Question 2
Uilisation de plot et de abline

```{r}
plot(donnees$varx,donnees$vary)
abline(lm$coefficients[1],lm$coefficients[2])
```

Question 3

voir plus d'infos sur la regression
```{r}
data_sum=summary(lm)
data_sum
```

On peut vérifier que la somme des résidus fait 0
```{r}
sum(data_sum$residuals)
```
On peut aussi vérifier que x_*b+a=y_

```{r}
mean(donnees$varx)*lm$coefficients[2]+lm$coefficients[1]
```
```{r}
mean(donnees$vary)
```

Question 4

soit la variance empirique de l'echantillon Y
```{r}
length(donnees$vary)
```

```{r}
SY2=var((donnees$vary))*(length(donnees$vary)-1)/length(donnees$vary)
SY2
```

La variance expliquée par le régression
lm$fitted.value est le Y^i
```{r}
(Sreg <- mean((lm$fitted.values - mean(donnees$vary))^2))
```

Et la variance résiduelle est
```{r}
Sres=var(lm$residuals)*(length(donnees$varx)-1)/length(donnees$varx)
#ou bien
mean(lm$residuals**2)
Sres
```

