---
title: "TP5"
output: html_notebook
---

La variable à régresser se situe à gauche, le ou les régresseurs à droite.

```{r}
donnees <- data.frame(varx = c(0, 0.2, 0.3, 0.6),
vary = c(1.01, 1.44, 1.55, 2.1))
donnees
```

Question 1
```{r}
lm=lm(vary~varx, data = donnees)
lm
```

On trouve la régression suivante:
vary=b*varx + a= 1.789*varx + 1.033

Question 2
Uilisation de plot et de abline

```{r}
plot(donnees$varx,donnees$vary)
abline(lm$coefficients[1],lm$coefficients[2])
```

Question 3

voir plus d'infos sur la regression
```{r}
data_sum=summary(lm)
data_sum
```

On peut vérifier que la somme des résidus fait 0
```{r}
sum(data_sum$residuals)
```
On peut aussi vérifier que x_*b+a=y_

```{r}
mean(donnees$varx)*lm$coefficients[2]+lm$coefficients[1]
```
```{r}
mean(donnees$vary)
```

Question 4

soit la variance empirique de l'echantillon Y
```{r}
length(donnees$vary)
```

```{r}
SY2=var((donnees$vary))*(length(donnees$vary)-1)/length(donnees$vary)
SY2
```

La variance expliquée par le régression Sres= mean((Yi^-Y_)**2)
lm$fitted.value est le Y^i
```{r}
(Sreg <- mean((lm$fitted.values - mean(donnees$vary))^2))
```

Et la variance résiduelle  Sres = mean((Yi-Y^i)**2) est
```{r}
Sres=var(lm$residuals)*(length(donnees$varx)-1)/length(donnees$varx)
#ou bien
mean(lm$residuals**2)
Sres
```

Question 5

Coeff de détermination r**2 = Sreg/SY2 =coeff pearson entre x et y au carre
vérification
```{r}
Sreg/SY2
```
ou bien
```{r}
data_sum$r.squared
```
ou bien
```{r}
cor(donnees$varx, donnees$vary, method = "pearson")^2
```
Evalutaion visuellement la normalité des résidus à l’aide d’un diagramme quantile–quantile
avec des fonctions qqnorm et qqline.

```{r}
attach(anscombe)
rl1 <- lm(y1 ~ x1)
rl2 <- lm(y2 ~ x2)
rl3 <- lm(y3 ~ x3)
rl4 <- lm(y4 ~ x4)

qqnorm(rl1$residuals,main = "Norm Q-Q plot (rl1)")
qqline(rl1$residuals)
qqnorm(rl2$residuals,main = "Norm Q-Q plot (rl2)")
qqline(rl2$residuals)
qqnorm(rl3$residuals,main = "Norm Q-Q plot (rl3)")
qqline(rl3$residuals)
qqnorm(rl4$residuals,main = "Norm Q-Q plot (rl4)")
qqline(rl4$residuals)



```

Plot pour montrer les résidus en fonction des prévisions
```{r}
plot(rl1$fitted.values,rl1$residuals)
plot(rl2$fitted.values,rl2$residuals)
plot(rl3$fitted.values,rl3$residuals)
plot(rl4$fitted.values,rl4$residuals)
```
2 Prédiciton

```{r}
rl=lm(Pression ~ Temp, data = hooker.data)
summary(rl)
```
Question 10

donner un intervalle de confiance sur les coeffs de la régression lineaire aka droite des mondres carres

```{r}
confint(rl,level=0.99)
```
On veut utiliser la fonction prédict pour prédire la pression a partir d'une mesure de temp

```{r}
newdata=data.frame(Temp=97)
predict(rl,newdata, interval = "confidence")
```

3 Etude de la loi de MOORE

```{r}
rl.moore <- lm(log(Transistor.count) ~ Date.of.introduction, data = moore.data)
summary(rl.moore)
```

```{r}
(IC <- confint(rl.moore, "Date.of.introduction"))
```

Pour prédire count en fonction de date of introduction
interval ="confidence" pour tenir compte de l'incertitude sur x puis sur y
```{r}
exp(predict(rl.moore, newdata = data.frame(Date.of.introduction = 2018), interval ="confidence"))
```

interval ="prediction" pour tenir compte de l'incertitude seulement sur y
```{r}
exp(predict(rl.moore, newdata = data.frame(Date.of.introduction = 2018), interval ="confidence"))

```
Pour trouver la période de doublage:
```{r}
log(2)/IC
```

Correspondant à 2 ans